臺灣臺南地方法院刑事附帶民事訴訟判決
110年度附民字第496號
附民原告    祐東建設有限公司

法定代理人  張譯丹
訴訟代理人  嚴庚辰律師
            嚴奇均律師
            柯漢威律師
附民被告    許當明


上列被告因侵權行為損害賠償案件，經原告提起附帶民事訴訟請
求損害賠償，本院判決如下：
    主  文
原告之訴及假執行聲請均駁回。
    事  實
一、原告部分：
    原告訴之聲明：
　　被告應給付原告㈠新臺幣（下同）20萬6491元，及自起訴狀
    送達之翌日起至清償日止，按年息百分之5計算之利息。㈡原
    告願供擔保請准宣告假執行。
　　事實及理由：
　　緣被告為原告聘僱，擔任臺南市新營區中華路某路段興建之
    「慶林會館樺廈」建案施工現場工地主任，為從事業務之人
    ，竟意圖為自己不法所有，基於業務侵占之犯意，分別於①1
    09年1月3日向訪外人即買受人施慧鈴收受34,945元現金、②1
    09年2月11日向訴外人即買受人方芷翎收受58,263元現金、③
    109年5月12日向訪外人即買受人蔡學緯收受票面金額88,050
    元現金、④109年10月16日向訴外人即買受人柯伊鴻收受25,2
    33元現金之追加（變更）工程款，後竟未將上開應轉交給原
    告之工程款予以轉交，反侵占入己。被告前揭行為業經檢察
    官起訴在案，屬故意不法侵害原告之權利，必須負損害賠償
    責任。爰依刑事訴訟法第487條規定附帶提起民事訴訟。
二、被告未為任何聲明或陳述，亦未提出任何書狀。
    理  由
一、按因犯罪而受損害之人，於刑事訴訟程序得附帶提起民事訴
    訟，對於被告及依民法負賠償責任之人，請求回復其損害；
    又提起附帶民事訴訟，應於刑事訴訟起訴後第二審辯論終結
    前為之。但在第一審辯論終結後提起上訴前，不得提起，刑
    事訴訟法第487條第1項、第488條分別定有明文。是附帶民
    事訴訟之提起，必以刑事訴訟案件繫屬法院為前提，否則即
    難認為適法，最高法院29年附字第64號判例可資參照。又法
    院認為原告之訴不合法或無理由者，應以判決駁回之，刑事
    訴訟法第502條第1項亦規定甚明。
二、查原告雖主張因業務侵占案件受有損害而提出本件刑事附帶
    民事案件。然經本院查詢分案紀錄，尚無任何與本件有關之
    刑事案件繫屬於本院。從而，本件所涉之刑事案件既未繫屬
    於本院，揆諸前開說明，原告所提附帶民事訴訟及假執行聲
    請即非合法，應予駁回。
三、至本件原告之訴雖經本院以程序駁回，惟如前揭刑事案件繫
    屬於法院後，原告仍可依法向繫屬之法院提起附帶民事訴訟
    ，附此敘明。
據上論結，應依刑事訴訟法第502條第1項，判決如主文。

中　　華　　民　　國　　110 　年　　11　　月　　4 　　日
　　　　　　　　　刑事第二庭    法　官　彭喜有
以上正本證明與原本無異
如不服本判決應於收受本判後20日內向本院提出上訴書狀，並應
敘述具體理由。其未敘述上訴理由者，應於上訴期間屆滿後20日
內向本院補提理由書狀（均須按他造當事人之人數附繕本）「切
勿逕送上級法院」。
  　　　　　　　　　　　　　　　書記官　陳冠廷
中　　華　　民　　國　　110 　年　　11　　月　　4 　　日